臺灣屏東地方法院民事裁定
111年度事聲字第6號
異  議  人  謝慶良    住屏東市○○街000巷00弄00號                             送達代收人  謝舒帆    

上列異議人因與相對人李秉峰間聲請核發支付命令事件，異議人
對於本院司法事務官民國111年4月22日111年度司促字第3320號
裁定聲明異議，本院裁定如下：
    主  文
異議駁回。
    理  由
一、按當事人對於司法事務官處理事件所為之終局處分，得於處
    分送達後10日之不變期間內，以書狀向司法事務官提出異議
    。司法事務官認前項異議有理由時，應另為適當之處分；認
    異議為無理由者，應送請法院裁定之。法院認第1項之異議
    為有理由時，應為適當之裁定；認異議為無理由者，應以裁
    定駁回之，民事訴訟法第240條之4第1項前段、第2至3項定
    有明文。查本院司法事務官於民國111年4月22日以111年度
    司促字第3320號裁定駁回異議人支付命令之聲請（下稱原裁
    定），並於111年4月29日送達異議人，嗣異議人於同年5月4
    日具狀聲明異議，本院司法事務官認其異議無理由送請本院
    裁定，符合上開法律規定，合先敘明。
二、異議意旨略以：伊因受他人詐騙，於111年3月23日將新臺幣
    （下同）60萬元匯入合作金庫商業銀行屏東分行、帳號0000
    000000000號、戶名李秉峰之帳戶，得依督促程序聲請法院
    對李秉峰核發支付命令以索回受騙金額，並已依法表明請求
    之原因事實，惟受限於個人資料保護法之規定，無法取得李
    秉峰之年籍資料，故聲明法院向上開銀行函詢之。詎原裁定
    未予探查，逕以伊未依期補正李秉峰之戶籍謄本為由，而駁
    回伊之聲請，爰依法提出異議，請求將原裁定廢棄等語。
三、按支付命令之聲請，應表明當事人及法定代理人。當事人書
    狀，除別有規定外，應記載當事人姓名及住所或居所。民事
    訴訟法第511條第1項第1款前段、第116條第1項第1款前段分
    別定有明文。次按支付命令之聲請，不合於第508條至第511
    條之規定，法院應以裁定駁回之，民事訴訟法第513條第1項
    前段亦有明定。又民事訴訟法第六編督促程序，乃法院依債
    權人之聲請，不訊問債務人，即對債務人發支付命令，命其
    給付金錢或其他代替物或有價證券之一定數量，目的在使債
    權人於債務人無爭執時，可快速取得執行名義，儘速實現權
    利。
四、經查，異議人聲請對債務人核發支付命令，僅於書狀記載李
    秉峰之姓名及帳戶帳號，並未記載李秉峰之住居所，經本院
    司法事務官於111年4月6日裁定命異議人於7日內補正李秉峰
    之最新戶籍謄本，該裁定於同年月8日送達異議人等情，有
    該裁定及送達證書附卷可稽（見支付命令卷第19、21頁），
    則本院自難究明異議人所稱債務人李秉峰是否具備當事人能
    力、訴訟能力及債務人之住所地為何，原裁定法院是否為其
    住所地之專屬管轄法院等必要前提，亦無從對債務人送達支
    付命令，揆諸前開規定，聲請程式自有未合。又督促程序在
    使數量明確且無訟爭性之債權得以迅速、簡易確定，節省當
    事人勞費，以收訴訟經濟之效果，債權人於聲請核發支付命
    令之初，原即應查明債務人之住居所並記載於書狀，則異議
    人請求本院自行調查或提供相關文件供其向銀行調取李秉峰
    之年籍資料，均屬無據。從而，本院司法事務官以異議人聲
    請支付命令為不合法，依民事訴訟法第513條第1項前段規定
    予以裁定駁回，經核於法並無違誤。異議人仍執前詞，指摘
    原裁定不當，求予廢棄，為無理由，應予駁回。又司法事務
    官以聲請不合法為由駁回異議人之支付命令聲請，該駁回處
    分並無一事不再理之效力，異議人尚非不得檢附足夠證明後
    再次聲請核發支付命令或另行起訴，附此敘明。
五、據上論結，本件異議為無理由，依民事訴訟法第240條之4第
    3項後段，裁定如主文。
中　　華　　民　　國　　111 　年　　6 　　月　　15　　日
                  民事第二庭    法　官　俞亦軒
以上為正本係照原本作成。
如對本裁定抗告須於裁定送達後十日內向本院提出抗告狀，並繳
納抗告費新臺幣1,000元。
中　　華　　民　　國　　111 　年　　6 　　月　　15　　日
                                書記官　鍾思賢